臺灣彰化地方法院交通事件裁定　　　 100年度交聲字第1432號
原處分機關
即移送機關　交通部公路總局臺中區監理所彰化監理站
異　議　人
即受處分人　林信宏
上列異議人即受處分人因違反道路交通管理處罰條例案件，對於
交通部公路總局臺中區監理所彰化監理站100年11月25日彰監四
字第裁64-DG0000000號處分不服，聲明異議，本院裁定如下：
    主  文
異議駁回。
    理  由
一、原處分機關以：異議人即受處分人林信宏（下稱受處分人）
    駕駛車牌號碼6126-DN 號自用一般小客車，於100 年9 月18
    日上午8 時18分許，行經桃園縣桃園市○○路與南通路口時
    ，經員警舉發「駕車行經有燈光號誌管制之交岔路口闖紅燈
    」之違規，嗣依道路交通管理處罰條例第53條第1 項之規定
    ，裁處罰鍰新臺幣（下同）2,700 元，並依同條例第63條第
    1 項第3 款（裁決書漏載）之規定，記違規點數3 點等語。
二、聲明異議意旨略以：該路口所設置的燈光號誌與車輛停止線
    未設置整齊，約有15米距離差，距離過遠，不易認清停止車
    輛之位置，致伊誤認為須停止於燈光號誌前，然停止後才發
    現擋住路口交通，故在繼續往前行駛，才導致違規發生，爰
    提出聲明異議等語。
三、按駕駛人駕駛汽車，應遵守道路交通標誌、標線、號誌之指
    示。汽車行駛至交岔路口，其行進、轉彎，應遵守燈光號誌
    或交通警察之指揮，道路交通安全規則第90條前段、第102
    條第1項第1款分別定有明文。車輛面對圓形紅燈表示禁止通
    行，不得超越停止線或進入路口，道路交通標誌標線號誌設
    置規則第206條第5款定有明文。汽車駕駛人，行經有燈光號
    誌管制之交岔路口闖紅燈者，處新台幣1,800元以上5,400元
    以下之罰鍰，並計違規點數3點，道路交通管理處罰條例第
    53 條第1項、第63條第1項第3款分別定有明文。
四、經查：
（一）受處分人駕駛車牌號碼6126-DN 號自用一般小客車，於10
      0 年9 月18日上午8 時18分許，行經桃園縣桃園市○○路
      與南通路口時，為警依採證照片逕行舉發「闖紅燈直行」
      之違規等情，此為受處分人所不否認，嗣原處分機關依道
      路交通管理處罰條例第53條第1 項之規定，裁處罰鍰新臺
      幣2,700 元，並依同條例第63條第1 項第3 款之規定，記
      違規點數3 點等語。此有採證照片4張、桃園縣政府警察
      局桃警局交字第DG0000000號舉發違反道路交通管理事件
      通知單、交通部公路總局臺中區監理所彰化監理站彰監四
      字第裁64-DG0000000號裁決書各1紙在卷可稽。經審視舉
      證照片，該車於春日路停止線前，穿越南通路口至銜接路
      段，交通號誌均顯示紅燈，足證異議人係在該路口紅燈亮
      起後，仍不停車，仍強行穿越停止線持續往前行駛，其違
      規事證明確，桃園縣政府警察局桃園分局100 年11月14日
      桃警分交字第1001059853號函附卷可參，是異議人於上揭
      時、地確駕駛車號6126-DN號自用小客車而有上開闖紅燈
      之違規事實，洵堪認定。
（二）按標誌、標線、號誌之設置目的，在於提供車輛駕駛人及
      行人有關道路路況之警告、禁制、指示等資訊，以便利行
      旅及促進交通安全。號誌係一由電力運轉之交通管制設施
      ，以紅、黃、綠三色燈號或輔以音響，指示車輛及行人停
      止、注意與行進，設於交岔路口或其他必要地點。行車管
      制號誌之佈設原則如左：一、行車管制號誌至少應有一燈
      面設於遠端左側，且距近端停止線10公尺以上，如係以柱
      立式設置，應有二燈面分設於遠端兩側。但路形特殊時，
      主管機關得調整設置於其他適當位置。二、近端號誌應靠
      近停止線設置。三、號誌佈設以能使各車道駕駛者均能清
      楚辨認為原則。路幅寬廣之道路，必要時得加設號誌燈面
      ，並採門架式或懸掛式設置。道路交通標誌標線號誌設置
      規則第2 條、第193 條及第221 條分別定有明文。查受處
      分人為警舉發違規之交岔路口，其行車管制號誌確有一燈
      面設於遠端左側，即對向車道停止線上方，使駕駛人得以
      清楚辨認，有舉發違規照片4 張在卷可稽，與行車管制號
      誌之佈設原則尚無不符，受處分人駕車行經該路口時顯能
      清楚辨認設於遠端左側之紅綠燈號誌甚明。且依道路交通
      標誌標線號誌設置規則第221條規定內容，係規定近端號
      誌之佈設位置，非規定在靠近停止線設置之近端號誌，為
      必需設置之行車管制號誌（高等法院98年度交抗字第1575
      號判決參照）。又某路口之號誌設置位置為何，係由主管
      機關斟酌當地之交通安全之需要、車輛通行之方便及安全
      性等一切情形，依其職權為綜合判斷，且有依法行政裁量
      及判斷之餘地，倘非顯然錯誤或違反比例原則，法院尚不
      應以審判之職權逕行介入、干涉其裁量空間。本件路口交
      通號誌設置情形，業經桃園縣政府100 年6 月29日府工交
      字第1000254127號函示，乃為避免交通號誌遭人行陸橋遮
      蔽，故設於視距可見之處，有桃園縣政府警察局桃園分局
      100 年11月14日桃警分交字第1001059853號函附卷可參。
      既上開交岔路口遠端確設有行車管制號誌，駕駛人自當予
      以遵守，且道路交通號誌、標線之設置，係主管機關基於
      整體交通考量所為之規劃，任何用路人使用道路時，理應
      遵守交通號誌、標線等之設置，茍認為設置不當，應先依
      循行政程序提出救濟，或向道路主管機關陳述其意見，而
      非任由民眾決定該交通號誌、標線設置不當以作為免罰理
      由（臺灣高等法院98年度交抗字第2170號裁定意旨參照）
      ，於該等號誌設置在未依法定程序變更前，所有用路人仍
      有應遵守現行交通號誌之義務，以建立行車秩序及維護其
      他用路人之安全，不得僅憑一己主觀之判斷，遽以該號誌
      或標誌設置不當為由，解免其違規之責任。故受處分人前
      揭所辯，自無可採信，受處分人之闖紅燈之違規事實至為
      明確。
五、綜上所述，原處分機關以受處分人駕車行經有燈光號誌管制
    之交叉路口闖紅燈，依道路交通管理處罰條例第53條第1項
    規定，處新台幣2,700元整之罰鍰，並依同條例第63條第1項
    第3款記違規點數3點，於法並無不合。本件異議無理由，自
    應裁定將其異議駁回。
六、據上論斷，應依道路交通管理處罰條例第87條第2項、道路
    交通事件處理辦法第18條，裁定如主文。
中    華    民    國    100     年    12    月  22    日
                  交通法庭              法  官   田德煙
以上正本證明與原本無異。
如不服本裁定，應於裁定送達後5日內向本院提出抗告狀（須附
繕本）。
中    華    民    國   100    年    12    月    22    日
                                      書記官  吳冠慧